臺灣板橋地方法院刑事判決　　　　　　 100年度易字第3029號
公　訴　人　臺灣板橋地方法院檢察署檢察官
被　　　告　林明宏
上列被告因詐欺案件，經檢察官提起公訴（100 年度偵字第1113
9 號），被告於本院準備程序為有罪之陳述，經合議庭裁定由受
命法官依簡式審判程序獨任審理，本院判決如下：
    主  文
林明宏幫助犯詐欺取財罪，累犯，處有期徒刑柒月。
    事  實
一、林明宏於民國94年間因違反毒品危害防制條例案件，經本院
    (一)以95年度訴緝字第218 號判決判處無罪，上訴後經臺灣高
    等法院以96年度上訴字第769 號判決將原判決撤銷，並改判
    為有期徒刑6 月；於95年間因犯詐欺案件，經臺灣臺北地方
    法院以(二)96年度易字第63號判決判處有期徒刑10月，上訴後
    經臺灣高等法院以96年度上易字第1655號判決將原判決撤銷
    ，並改判為有期徒刑8月（共24罪），各減為有期徒刑4月，
    定應執行有期徒刑1年6月；於96年間再因違反毒品危害防制
    條例案件，經本院以(三)96年度訴字第497 號判決判處有期徒
    刑6 月，嗣經本院以96年度聲減字第2825號裁定減刑為有期
    徒刑3 月。上開(一)案件經臺灣高等法院以96年度聲減字第41
    80號裁定減刑為有期徒刑3 月，並與業經減刑為有期徒刑3
    月之(三)案件合併定應執行有期徒刑5 月。上開(一)、(二)、(三)案
    件嗣經同法院以97年度聲字第30號裁定定應執行為有期徒刑
    1 年9 月確定，嗣於98年4 月6 日因縮短刑期假釋出監，於
    98年5 月22日保護管束期滿未經撤銷假釋，未執行之刑視為
    已執行完畢。
二、詎其猶不知悔改，明知詐騙集團等不法份子經常利用他人所
    申請之提款卡及密碼，誘騙被害人以轉帳等方式將金錢匯入
    帳戶，以獲取不法利益並逃避執法人員之追查，亦知提供金
    融帳戶之提款卡及密碼予陌生人士使用，常與財產犯罪密切
    相關，並可能被詐騙犯罪集團所利用以遂其詐欺犯罪之目的
    ，竟仍提供帳戶被犯罪集團用以詐欺取財結果之發生，而基
    於縱有人以其金融帳戶實施財產犯罪犯行，亦不違背其本意
    之幫助詐欺取財之犯意，於99年11月間某日，在新北市○○
    區○○路上之某網咖內，以新臺幣（下同）3,000 元之代價
    ，將其所有之中華郵政股份有限公司中和民富郵局（下稱中
    華郵政）所申辦帳號000-00000000000007號帳戶（下稱上開
    帳戶）之提款卡及密碼等物，交付予真實姓名年籍不詳，綽
    號「阿凱」之成年男子使用，嗣「阿凱」及其所屬詐欺集團
    於取得上開物品後，即意圖為自己不法之所有，於同年月25
    日向郭明錕佯稱涉有刑事案件，需匯款至指定帳戶供監管云
    云，致郭明錕不疑有他而陷於錯誤，依指示匯款24萬元至林
    明宏上開帳戶，旋由該集團成員於同日將其詐欺所得款項24
    萬元提領完畢。嗣郭明錕匯款後，因聯繫不到對方，始察覺
    有異，報警處理，而查知上情。
三、案經新北市政府警察局板橋分局移送臺灣板橋地方法院檢察
    署檢察官偵查起訴。
    理  由
一、按被告林明宏所為係犯死刑、無期徒刑、最輕本刑為3 年以
    上有期徒刑以外之罪，其於準備程序中就被訴事實為有罪之
    陳述，經受命法官告知簡式審判程序之旨，並聽取公訴人及
    被告之意見後，本院合議庭認為適宜由受命法官獨任進行簡
    式審判程序，依刑事訴訟法第273 條之1 第1 項規定，裁定
    由受命法官獨任進行審判程序，合先敘明。
二、上揭事實，業據被告於本院審理時坦承不諱，核與證人即被
    害人郭明錕於警詢時之證述大致相符，並有被告上開帳戶存
    摺存款開戶申請資料、歷史交易明細清單各1 份及被害人郭
    明錕所提供中華郵政國內匯款執據1 紙在卷可資佐證。足認
    被告之自白核與事實相符，本案事證明確，被告之幫助詐欺
    犯行洵堪認定。
三、按刑法上之幫助犯，係對於犯罪與正犯有共同之認識，而以
    幫助之意思，對於正犯資以助力，而未參與實施犯罪之行為
    者而言，最高法院著有75年度臺上字第1509號、84年度臺上
    字第5998號及88年度臺上字第1270號判決意旨可供參照。是
    以，如未參與實施犯罪構成要件之行為，且係出於幫助之意
    思提供助力，即屬幫助犯，而非共同正犯。本件被告以3,00
    0 元之代價，將其所有上開帳戶之提款卡及密碼等物提供予
    「阿凱」及其所屬詐騙集團使用，使上開詐騙集團成員得向
    被害人詐取財物，是被告所為，係對於詐騙集團成員遂行詐
    欺取財犯行，資以助力，揆諸上開判決意旨，自應成立幫助
    詐欺取財罪，故核被告所為，係犯刑法第30條第1項、第339
    條第1 項幫助詐欺取財罪。被告有事實欄所載之前科紀錄，
    於98年5 月22日保護管束期滿未經撤銷假釋，徒刑視為已執
    行完畢，此有前開被告前案紀錄表在卷可考，其於受有期徒
    刑之刑執行完畢後，5 年以內故意再犯本件有期徒刑以上之
    罪，爰依刑法第47條第1 項規定論以累犯，並加重其刑。又
    被告係幫助詐騙集團實行犯罪行為，是依刑法第30條第2 項
    減輕其刑，並依法先加後減之。爰審酌被告正值青壯，不思
    循正途獲取財物，僅為貪圖詐欺集團所提供數千元之不法利
    益，即率爾將其所有之上開帳戶提供他人詐欺取財使用，紊
    亂社會正常交易秩序，並使不法之徒藉此輕易詐取財物，增
    加檢警追查緝捕之困難，並使被害人無從追索損失，所造成
    之危害非輕，行為殊不足取，且已有前述之詐欺前科紀錄，
    素行不良，竟不思悔改，重蹈覆轍再犯本件之犯行，惟念及
    其於本院審理中已坦承犯行，態度尚可，兼衡其犯罪之動機
    、手段、智識程度及被害人所受損失之程度等一切情狀，酌
    情量處如主文所示之刑，以資儆懲。
據上論斷，應依刑事訴訟法第299 條第1 項前段、第273 條之1
第1 項，刑法第30條、第339 條第1 項、第47條第1 項，刑法施
行法第1 條之1，判決如主文。
本案經檢察官吳孟竹到庭執行職務。
中    華    民    國   100    年    10    月    31    日
                  刑事第五庭  法  官  鄭凱文
以上正本證明與原本無異。
如不服本判決應於收受送達後10日內向本院提出上訴書狀，並應
敘述具體理由；如未敘述上訴理由者，應於上訴期間屆滿後20日
內向本院補提理由書（均須按他造當事人之人數附繕本）「切勿
逕送上級法院」。
                              書記官  陳筱惠
中    華    民    國   100    年    10    月    31    日
附錄本件論罪科刑法條全文
中華民國刑法第339條
（普通詐欺罪）
意圖為自己或第三人不法之所有，以詐術使人將本人或第三人之
物交付者，處 5 年以下有期徒刑、拘役或科或併科 1 千元以下
罰金。
以前項方法得財產上不法之利益或使第三人得之者，亦同。
前二項之未遂犯罰之。
中華民國刑法第30條
（幫助犯及其處罰）
幫助他人實行犯罪行為者，為幫助犯。雖他人不知幫助之情者，
亦同。
幫助犯之處罰，得按正犯之刑減輕之。